臺灣臺北地方法院刑事判決
110年度訴字第931號
公  訴  人  臺灣臺北地方檢察署檢察官
被      告  朱威丞



指定辯護人  本院公設辯護人沈芳萍  
上列被告因違反毒品危害防制條例案件，經檢察官提起公訴（11
0年度偵字第29939號），本院判決如下：
    主  文
朱威丞犯如附表主文欄所示之罪，各處如附表主文欄所示之刑。
應執行有期徒刑叁年陸月。
扣案之蘋果牌手機(型號：IPHONE 8，含門號0000000000號SIM卡
壹張)壹支沒收。
未扣案犯罪所得新臺幣伍仟元沒收之，於全部或一部不能沒收或
不宜執行沒收時，追徵其價額。
    事  實
一、朱威丞明知甲基安非他命乃毒品危害防制條例第2條第2項第
    2款規定之第二級毒品，不得非法持有及販賣，竟意圖營利
    ，基於販賣第二級毒品甲基安非他命之犯意，持用蘋果牌手
    機(型號：IPHONE 8，含門號0000000000號SIM卡1張，下稱
    本案手機)為聯絡工具，各為下列販賣甲基安非他命(起訴書
    誤為安非他命)行為：
(一)於民國109年9月6日18時41分許，在朱威丞當時位在臺北市○
    ○區○○○路0段00號5樓居所，以新臺幣(下同)2500元之價格，
    販賣1公克甲基安非他命予林家鋒。
(二)於109年10月1日18時51分許，在前開居所以2500元之價格，
    販賣1公克甲基安非他命予林家鋒。
(三)於109年10月7日23時40分許，在前開居所以2800元之價格，
    販賣1公克甲基安非他命予林家鋒。　　　　
二、嗣朱威丞於110年4月3日23時32分許因另案持有甲基安非他
    命為警查獲，並扣得本案手機，進而在本案手機內查得上開
    毒品交易聯絡對話，而查悉前情。
三、案經臺北市政府警察局萬華分局(下稱萬華分局)報告臺灣臺
    北地方檢察署（下稱地檢署）檢察官偵查起訴。　　　　
    理  由
壹、證據能力部分
一、按被告以外之人於審判外之陳述，雖不符刑事訴訟法第159
    條之1至第159條之4規定，而經當事人於審判程序同意作為
    證據，法院審酌該言詞陳述或書面陳述作成時之情況，認為
    適當者，亦得為證據；當事人、代理人或辯護人於法院調查
    證據時，知有該法第159條第1項不得為證據之情形，而未於
    言詞辯論終結前聲明異議者，視為有前項之同意，同法第15
    9條之5定有明文。檢察官、被告朱威丞及辯護人對於本判決
    所引用下述被告以外之人於審判外之陳述，均未爭執其證據
    能力，本院審酌該等證據作成時之情況，並無不宜作為證據
    或證明力明顯過低之情事，以之作為證據應屬適當，依刑事
    訴訟法第159條之5第1項規定，均得作為證據。
二、本判決所引用之非供述證據，查無違反法定程序取得之情形
    ，依刑事訴訟法第158條之4規定反面解釋，均具證據能力。
貳、得心證之理由
一、上開犯罪事實，業據被告於偵查及本院均坦承不諱（他卷第
    47-53、107-111頁，本院卷第60-61、90、94頁【被告陳述
    誤為安非他命】），核與證人即購毒者林家鋒之證述（他卷
    第7-12、119-123頁【證人證述誤為安非他命】）相符，並
    有二人間通訊軟體Line對話內容擷圖照片、被告帳戶交易明
    細(證人林家鋒匯付事實一、(一)部分購毒款項）可憑(他卷
    第20-26頁、偵卷第51頁)。且被告前揭遭查獲時所持有之白
    色透明晶體3包均經檢出甲基案非他命成分，其就此部分之
    施用甲基安非他命犯行亦經臺灣士林地方法院110年度毒聲
    字第583號裁定應送勒戒處所觀察勒戒等情，有臺北市政府
    警察局110年北市鑑毒字第129號鑑定書及裁定可稽(本院卷
    第53-54、71-72頁)，亦足佐證被告確曾持有甲基安非他命
    。是認被告前開任意性自白與事實相符，應可採信。
二、查販賣毒品係違法行為，非可公然為之，且有其販售通路及
    管道，復無公定價格，容易增減分裝之份量，而每次買賣之
    價量亦可能隨時依雙方關係深淺、資力、需求及對行情之認
    知、毒品純度、來源充裕、查緝鬆嚴、購買者被查獲時供述
    購買對象之可能風險等，而異其準，非可一概而論。而近年
    來政府為杜絕毒品之氾濫，對查緝施用及販賣毒品之工作無
    不嚴加執行，販賣毒品又屬重罪，依一般經驗法則，若無利
    可圖，應無甘冒持有毒品遭查獲之極大風險，平白無端提供
    其自身亦亟需施用之毒品之理，況被告亦供承有從中賺取差
    價（本院卷第60頁），是其所為事實欄之販賣毒品犯行，均
    有營利之意圖，應可認定。
三、綜上所述，本案事證明確，被告各該犯行已可認定，均應依
    法論科。　　
叁、論罪及刑之減輕事由部分
一、按甲基安非他命屬於毒品危害防制條例第2條第2項第2款所
    規定之第二級毒品。核被告就事實一、(一)至(三)所為，均
    係犯同條例第4條第2項之販賣第二級毒品罪。
二、被告各次販賣甲基安非他命前，持有甲基安非他命之低度行
    為，為其後販賣之高度行為所吸收，均不另論罪。
三、被告所犯上開3罪之犯意各別，行為互殊，應予分論併罰。
四、刑之減輕事由
(一)被告於偵查及本院審理中，均曾自白有為本案各次販賣第二
    級毒品犯行，已如前述，爰依毒品危害防制條例第17條第2
    項之規定，就其各次犯行皆減輕其刑。
(二)按犯罪之情狀顯可憫恕，認科以最低度刑仍嫌過重者，得酌
    量減輕其刑，刑法第59條定有明文。又毒品危害防制條例第
    4條第2項之罪，其法定本刑為無期徒刑、10年以上有期徒刑
    ，刑度甚重，然同為販賣第二級毒品之人，其原因動機不一
    ，犯罪情節未必盡同，或有大盤毒梟者，亦有中、小盤之分
    ，甚或僅止於吸毒者同儕間為求互通有無之情形亦所在多有
    ，其因販賣行為所獲致之利益與造成危害社會程度自屬有異
    ，法律科處此類犯罪，所設之法定最低本刑不可謂不重。為
    達懲儆被告，並可達防衛社會之目的者，自須依客觀之犯行
    與主觀之惡性二者加以考量其情狀，是否有可憫恕之處，適
    用刑法第59條之規定酌量減輕其刑，期使個案裁判之量刑符
    合比例原則。查被告於本案販賣第二級毒品之次數為3次，
    然對象均為同一人，販賣數量均為1公克，販賣價金則為250
    0元或2800元，金額非鉅，其藉此所獲得之利益更難與中大
    盤商、毒梟販毒規模相提並論。依上開情節，本院認縱科以
    被告最低度法定本刑10年有期徒刑及援引毒品危害防制條例
    第17條第2項之規定，減輕被告刑期後科予最低刑度5年有期
    徒刑，仍難謂無情輕法重之憾，衡情不無可憫，爰就被告前
    開各次販賣第二級毒品犯行，皆依刑法第59條之規定酌減其
    刑，並遞減輕之。
肆、科刑部分　　
　　爰以行為人責任為基礎，審酌被告曾於103年間因持有第二
    級毒品甲基安非他命及MDA，經地檢署檢察官以103年度偵字
    第5101號緩起訴處分確定在案，有臺灣高等法院被告前案紀
    錄表可參，被告應當明知毒品之成癮性及對人體之危害，卻
    仍未遠離毒品，犯下本案販賣毒品之數罪，可見自我約束能
    力不佳。且被告時值青壯，非無謀生能力，仍無視政府禁絕
    毒害之立場，而先後賣出甲基安非他命3次，所為造成毒品
    擴散流通，助長施用毒品行為更形氾濫，兼衡被告犯後於偵
    、審中均坦承犯行，檢方起訴時請求從輕量刑及被告自陳高
    中畢業，現從事打掃整理工作(本院卷第95頁)等一切情狀，
    分別量處如附表所示之刑並定其應執行之刑。
伍、沒收部分
(一)查本案手機係被告與證人林家鋒聯繫本案毒品交易所用，據
    其供明在卷(本院卷第93頁)，而上開二人間對話擷圖照片亦
    係於被告同意勘察採證後自本案手機擷取而出等情，有通聯
    調閱查詢單、勘察採證同意書及萬華分局110年4月4日北市
    警萬分刑字第1103005197號刑事案件報告書可查(他卷第16-
    17、28-34、93頁)，不問屬於被告所有與否，應依毒品危害
    防制條例第19條第1項規定沒收之。
(二)查被告就事實一、(一)及(二)部分2次販賣毒品各得價金250
    0元，至事實一、(三)部分販賣毒品之價金則未據證人林家
    鋒交付，經其等分別供證一致在卷（他卷第9-11、49-50、1
    08-109、120、123頁，本院卷第60-61頁），可認被告因本
    案販賣毒品犯行共取得購毒款5000元，雖未扣案，然屬被告
    犯罪所得，應依刑法第38條之1第1項前段、第3項規定宣告
    沒收，於全部或一部不能沒收或不宜執行沒收時，追徵其價
    額。
據上論斷，應依刑事訴訟法第299條第1項前段，毒品危害防制條
例第4條第2項、第17條第2項、第19條第1項，刑法第11條、第59
條、第51條第5款、第38條之1第1項前段、第3項，判決如主文。
本案經檢察官許文琪提起公訴，檢察官林秀濤到庭執行職務。
中　　華　　民　　國　　111 　年　　3 　　月　　7　 　日
                  刑事第八庭　審判長法　官　解怡蕙

　　　　　　　　　　　　　　　　　　法　官　許凱傑

　　　　　　　　　　　　　　　　　　法　官  李陸華
上正本證明與原本無異。
如不服本判決應於收受送達後20日內向本院提出上訴書狀，並應
敘述具體理由；其未敘述上訴理由者，應於上訴期間屆滿後20日
內向本院補提理由書（均須按他造當事人之人數附繕本）「切勿
逕送上級法院」。因疫情而遲誤不變期間，得向法院聲請回復原
狀。
                                    書記官  張閔翔
中　　華　　民　　國　　111 　年　　3 　　月　　8 　　日
附錄本案論罪科刑法條全文：
毒品危害防制條例第4條
製造、運輸、販賣第一級毒品者，處死刑或無期徒刑；處無期徒
刑者，得併科新臺幣三千萬元以下罰金。
製造、運輸、販賣第二級毒品者，處無期徒刑或十年以上有期徒
刑，得併科新臺幣一千五百萬元以下罰金。
製造、運輸、販賣第三級毒品者，處七年以上有期徒刑，得併科
新臺幣一千萬元以下罰金。
製造、運輸、販賣第四級毒品者，處五年以上十二年以下有期徒
刑，得併科新臺幣五百萬元以下罰金。
製造、運輸、販賣專供製造或施用毒品之器具者，處一年以上七
年以下有期徒刑，得併科新臺幣一百五十萬元以下罰金。
前五項之未遂犯罰之。

附表：論罪科刑
編號 犯罪事實 主文（主刑部分） 1 事實一、(一)部分 朱威丞販賣第二級毒品，處有期徒刑貳年捌月。 2 事實一、(二)部分 朱威丞販賣第二級毒品，處有期徒刑貳年捌月。 3 事實一、(三)部分 朱威丞販賣第二級毒品，處有期徒刑貳年捌月。